臺灣臺南地方法院刑事判決
109年度交簡上字第184號
上  訴  人  
即  被  告  陳朝宗


選任辯護人  王盛鐸律師
上列上訴人即被告因公共危險案件，不服本院民國109年11月13
日109年度交簡字第3208號第一審簡易判決（聲請簡易判決處刑
案號：109年度速偵字第1590號），提起上訴，本院管轄之第二
審合議庭判決如下：
    主    文
上訴駁回。
    犯罪事實
一、陳朝宗於民國109年10月15日晚間7時許，在臺南市○○區○○路
    0段00號飲用台灣啤酒1瓶後，基於不能安全駕駛致交通危險
    之犯意，於同日晚間11時8分許，騎乘車牌號碼000-000號普
    通重型機車外出，行經臺南市中西區民權路、海安路交岔路
    口處為警攔查，經警於同日晚間11時23分對其進行酒測，測
    得其吐氣所含酒精濃度達每公升1.17毫克，而查獲上情。
二、案經臺南市政府警察局第二分局報告臺灣臺南地方檢察署檢
    察官偵查後聲請簡易判決處刑。
    理  由
壹、證據能力：
一、按被告以外之人於審判外之陳述，雖不符刑事訴訟法第159
    條之1至之4之規定，而經當事人於審判程序同意作為證據，
    法院審酌該言詞陳述或書面陳述作成時之情況，認為適當者
    ，亦得為證據；當事人、代理人或辯護人於法院調查證據時
    ，知有第159條第1項不得為證據之情形，而未於言詞辯論終
    結前聲明異議者，視為有前項之同意，刑事訴訟法第159條
    之5定有明文。查本案以下所引用屬傳聞證據性質之證據，
    當事人於本院準備程序中及審理時均表示同意其證據能力
    （見本院卷第168頁），本院審酌該證據作成之情況，認均
    無不適當情事，依刑事訴訟法第159條之5規定，均有證據能
    力。
二、被告及其辯護人雖主張，本件員警攔查被告時，被告僅在停
    等紅綠燈，並未有超速、蛇行、猛煞等危險行為，員警並無
    任何「相當事由」或「合理事由」，懷疑被告有酒駕，其攔
    停恐有違法，其違背法定程序所得酒測資料，應予排除云云
    。
  ⒈按「除法律另有規定外，實施刑事訴訟程序之公務員因違背
    法定程序取得之證據，其有無證據能力之認定，應審酌人權
    保障及公共利益之均衡維護。」刑事訴訟法第158條之4分別
    定有明文。次按警察於公共場所或合法進入之場所，得對於
    下列各款之人查證其身分：㈠合理懷疑其有犯罪之嫌疑或有
    犯罪之虞者；警察對於已發生危害或依客觀合理判斷易生危
    害之交通工具，得予以攔停並採行下列措施：㈠要求駕駛人
    或乘客出示相關證件或查證其身分；㈡檢查引擎、車身號碼
    或其他足資識別之特徵；㈢要求駕駛人接受酒精濃度測試之
    檢定，警察職權行使法第6條第1項第1款、第8條第1項分別
    定有明文。
　2.查本件攔查過程，係因所長何家慶、警員王威雲於110年10
    月15日22時至24時執行巡邏勤務時，於23時13分許於民權路
    與海安路口停等紅燈時，見於右側騎乘車牌號碼000-000號
    機車騎士已於變換綠燈後仍於原地停等（未熄火）未依號誌
    向前行駛，便上前攔查瞭解情形，當下發現該騎士陳朝宗身
    上有明顯酒味，被告向警方坦承飲酒，警方依規定實施酒測
    ，酒測值達每公升1.17毫克，乃依程序移送偵辦等語，此有
    職務報告1份在卷可稽（見本院卷第95頁）。依據上開規定
    ，警察對於依客觀合理判斷易生危害之交通工具，得予以攔
    停並要求駕駛人接受酒精濃度測試之檢定。本件員警係依據
    被告當時身體所散發酒味，而合理懷疑被告酒後駕車，始於
    公共場所攔停被告，並要求被告接受酒精濃度之測試，是警
    察查獲被告之程序並未違法，其對被告實施呼氣酒精濃度測
    試所得之酒精測定紀錄表，自屬合法取得，具有證據能力，
    被告上揭主張洵無可採。
貳、實體部分：
一、訊據被告雖坦承有酒後駕車行為，惟矢口否認有何犯刑法第
    185條之3第1項第1款公共危險罪之犯行，辯稱：伊當時吐氣
    所含酒精濃度應未達到每公升0.25毫克，不可能高達每公升
    1.17毫克云云。經查：
(一)被告於109年10月15日晚間7時許，在臺南市○○區○○路0段00
    號飲用台灣啤酒1瓶後，基於不能安全駕駛致交通危險之犯
    意，於同日晚間11時8分許，騎乘車牌號碼000-000號普通重
    型機車外出，行經臺南市中西區民權路、海安路交岔路口處
    為警攔查，並經警於同日晚間11時23分對其進行酒測等事實
    ，業據被告坦承不諱；又被告為警測得其吐氣所含酒精濃度
    達每公升1.17毫克之事實，則有臺南市政府警察局道路當事
    人酒精測定紀錄表1紙在卷可稽。是以，被告於上揭時間、
    地點酒後駕車且為警測得其吐氣所含酒精濃度達每公升1.17
    毫克等事實，堪以認定。
(二)被告及其辯護人固以下列情詞置辯，經本院審酌後，認均無
    理由：
  ⒈被告辯稱：伊當日只飲用一瓶600毫升台灣啤酒，酒測值不可
    能高達每公升1.17毫克云云。惟查被告於109年10月15日晚
    間11時23分為警以呼氣酒精測試器測得呼氣酒精濃度測試值
    達每公升1.17毫克，且該呼氣酒精測試器經財團法人工業技
    術研究院檢定合格，檢定日期為109年6月8日，合格有效日
    期至110年6月30日，此有財團法人工業技術研究院呼氣酒精
    測試器檢定合格證書1份在卷可稽，被告空言否定上揭呼氣
    酒精濃度測試結果，自無可採。
　⒉被告又辯稱：伊患癲癇症，所服用藥物可能影響酒測值云云
    。查關於被告此節辯解，業據本院函詢診治被告所患癲癇症
    之台灣基督教長老教會新樓醫療集團法人台南新樓醫院，據
    覆略以：尚無相關醫學報告可證實病人陳朝宗每日按時服用
    之藥物會影響呼氣酒精測試檢測結果等語，此有上開醫院11
    0年度4月13日新樓醫字第1102021號函文附卷可參（見本院
    卷第119頁），足認被告此節辯解並無依據，亦無可採。
(三)至被告之辯護人於110年8月18日本院準備程序中聲請進行實
    驗，由被告事先飲用一瓶台灣啤酒，並全程錄音錄影，於飲
    用完畢後馬上實施酒測，再於間隔4小時後，進行第二次酒
    測，以釐清被告異於常人之體質乙節。查本件案發時係在10
    9年10月15日，迄辯護人提出上揭證據調查聲請時已歷時逾1
    0個月，難認被告之身體狀況及代謝能力與109年10月15日案
    發時相同，難認依上揭方法實驗所得結果具有可信性，上開
    聲請顯無調查必要，附此敘明。
(四)綜上，被告上開辯解均屬卸責之詞，無足採信，是本案事證
    明確，被告之犯行堪以認定，應依法論罪科刑。　　
二、論罪科刑及駁回上訴之理由：
(一)核被告所為，係犯刑法第185條之3第1項第1款之吐氣所含酒
    精濃度達每公升零點二五毫克以上而駕駛動力交通工具罪。
    爰審酌被告於飲酒後駕駛機車行駛於公共道路上，對公眾安
    全已造成相當之危險；兼衡被告之年紀、素行（前無因案經
    法院論罪科刑之紀錄，詳卷附臺灣高等法院被告前案紀錄表
    ）、智識程度（高中肄業）、職業（目前無業）、家庭經濟
    狀況（已婚、二名子女、以領政府補助維生）、實施酒測時
    之吐氣酒精濃度達每公升1.17毫克及犯後態度、未肇事等一
    切情狀，認為原審量處有期徒刑4月，並諭知易科罰金之折
    算標準，其認事用法並無違誤，量刑亦屬妥適，應予維持。
(二)至被告之上訴意旨雖請求給予緩刑宣告乙節，然按酒醉駕車
    之行為已嚴重威脅合法用路人之人身安全，並可能造成他人
    傷亡及衍生家庭悲劇，不僅政府、學校與媒體一再宣導或報
    導，警察機關亦嚴格取締，一般社會大眾更是深惡痛絕。被
    告前雖無因犯罪經法院論罪科刑之前科紀錄，然其僅為圖一
    時方便，即心存僥倖，罔顧法律禁止規範與公眾道路通行之
    安全，在吐氣所含酒精濃度達每公升1.17毫克之情況下，仍
    酒後騎乘機車行駛於公共道路上，足認其漠視法紀與他人安
    危，若為緩刑宣告，顯失諸輕縱，有違人民之法律情感，亦
    無法實現基本之社會公義，更難以避免被告再犯，自有執行
    刑罰之必要，爰不予宣告緩刑。
(三)從而，被告提起本件上訴後雖執前詞辯解，經本院審酌後，
    認均無可採，其上訴為無理由，自應予駁回。
據上論斷，依刑事訴訟法第455條之1第1項、第3項、第368條、
第364條，判決如主文。
本案經檢察官蔡佩容、張佳蓉聲請簡易判決處刑，檢察官李佳潔
到庭執行職務。
中　　華　　民　　國　　110 　年　　10　　月　　27　　日
　　　　　　　　　刑事第六庭  審判長法  官  高如宜
　　　　　　　　　　　　　　　　　　法  官  鄭銘仁   
　　　　　　　　　　　　　　　　　　法　官　陳鈺雯
以上正本證明與原本無異。
本件不得上訴。
                                    書記官  洪儀珊　
中　　華　　民　　國　　110 　年　　10　　月　　27　　日